cs: Období kvetení: Podzim; Opakovaně kvetoucí; Jaro; Léto; Zima; Celoročně kvetoucí; Jiné
zh-CN: 花期: 秋季; 多季; 春季; 夏季; 冬季; 全年; 其他
fr: Période de floraison: Automne; Plusieurs saisons; Printemps; Été; Hiver; Toute l’année; Autre
th: ฤดูออกดอก: ฤดูใบไม้ร่วง; หลายฤดูกาล; แบบสปริง; ฤดูร้อน; ฤดูหนาว; ตลอดทั้งปี; อื่นๆ
ru: Сезон цветения: Осень; Несколько сезонов; Весна; Лето; Зима; Круглый год; Другой
hu: Virágzási időszak: Őszi; Több évszak; Tavaszi; Nyári; Téli; Egész évben; Egyéb
en: Blooming season: Fall; Multiple seasons; Spring; Summer; Winter; Year-round; Other
pt-BR: Época de floração: Outono; Várias estações; Primavera; Verão; Inverno; Durante todo o ano; Outro
it: Stagione di fioritura: Autunno; Diverse stagioni; Primavera; Estiva; Invernali; Tutto l'anno; Altro
zh-TW: 開花季節: 秋季; 多季節; 春季; 夏季; 冬季; 全年; 其他
es: Temporada de floración: Otoño; Varias temporadas; Primavera; Verano; Invierno; Todo el año; Otros
sk-SK: Obdobie kvitnutia: Jeseň; na viaceré ročné obdobia; Jar; Leto; Zima; Celoročne; Iné
da: Blomstringssæson: Efterår; Flere sæsoner; Fjeder; Sommer; Vinter; Året rundt; Andet
lt-LT: Žydėjimo sezonas: Ruduo; Kelių sezonų; Pavasaris; Vasara; Žiema; Ištisus metus; Kita
ko: 개화 시기: 가을; 다계절; 봄; 여름; 겨울; 일년 내내; 기타
pt-PT: Estação de floração: Outono; Várias estações; Primavera; Verão; Inverno; Durante todo o ano; Outro
ja: 開花期: 秋; マルチシーズン; 春; 夏; 冬; 年間; その他
vi: Mùa nở hoa: Mùa thu; Nhiều mùa; Mùa xuân; Mùa hè; Mùa đông; Quanh năm; Khác
tr: Çiçeklenme mevsimi: Sonbahar; Çok sezonlu; İlkbahar; Yaz; Kış; Yıl boyu; Diğer
nb: Blomstringssesong: Høst; Flere sesonger; Vår; Sommer; Vinter; Året rundt; Annet
el: Περίοδος ανθοφορίας: Φθινόπωρο; Πολλαπλές εποχές; Άνοιξη; Καλοκαίρι; Χειμώνας; Όλο το χρόνο; Άλλο
de: Blütezeit: Herbst; Dauerblüher; Frühling; Sommer; Winter; Ganzjährig; Sonstiges
hr-HR: Sezona cvatnje: Jesen; Različita godišnja doba; S oprugom; Ljetne; Zimske; Tijekom cijele godine; Ostalo
sl-SI: Sezona cvetenja: Jesen; Več sezon; Vzmetna, fleksibilna; Poletje; Zimske; Vse leto; Druga
bg-BG: Сезон на цъфтеж: Есен; Няколко сезона; Пролет; Лято; Зима; Целогодишно; Друго
nl: Bloeiperiode: Herfst; Meerdere seizoenen; Lente; Zomer; Winter; Het hele jaar door; Overig
sv: Blomningssäsong: Höst; Flera säsonger; Vår; Sommar; Vinter; Året runt; Övrigt
pl: Sezon kwitnienia: JesieńInne; Wiele sezonów; Wiosna; Lato; Zima; Przez cały rok; Pozostałe
fi: Kukinta-aika: Syksy; Useita vuodenaikoja; Kevät; Kesä; Talvi; Ympärivuotinen; Muu
ro-RO: Sezonul de înflorire: Toamna; Mai multe sezoane; Cu arc; Vară; Iarnă; Tot anul; Altele